臺灣桃園地方法院刑事判決　　　　　 93年度交簡上字第103號
公　訴　人　臺灣桃園地方法院檢察署檢察官
上　訴　人　乙○○　男　34歲（民國59年11月18日生）
上列被告因過失傷害案件，不服本院桃園簡易庭中華民國93年9
月19日92年度桃交簡字第729 號第一審簡易判決（聲請簡易判決
處刑案號：92年度偵字第18916 號）提起上訴，本院管轄之第二
審合議庭判決如下：
    主  文
上訴駁回。
    事實及理由
一、本案經本院審理結果認原審對上訴人即被告乙○○論罪科刑
    之判決，其認事用法均無違誤，應予維持，並引用附件第一
    審簡易判決書所載之事實、證據及理由（見附件）。
二、公訴人認被告所涉過失傷害犯行，業據被告於審理中坦承不
    諱，核與告訴人甲○○於警訊及偵審中之指訴情節相符，復
    有道路交通事故調查報告表1 份、道路交通事故調查報告表
    （一）、（二）、現場照片6 張附卷可稽。再告訴人確因本
    件車禍受有傷害，亦有診斷證明書1紙在卷可資佐證，是被
    告之過失行為與告訴人所受傷害間，存有相當因果關係，相
    當明確。
三、被告之上訴意旨略以：原審判決量刑過重，且依法院加強緩
    刑宣告實施要點第2 條規定，被告若係初犯（第1 款）、因
    過失犯罪（第2 款）、如受刑之執行，將使其家庭生活陷於
    困境（第10款）宜認為以暫不執行為適當，並予宣告緩刑。
    本案上訴人係初犯過失傷害罪，且家中尚有父母、子女等多
    人撫養，亦有上開第10款之情形，而上訴人就告訴人所受之
    傷害，亦有誠意與告訴人進行和解，惟告訴人所提出之求償
    金額高達新台幣（下同）12萬元，並不合理，兩造才無法達
    成和解，請求法院斟酌上開情事宣告緩刑等語。
四、原審核被告所為，適用刑法第284 條第1 項前段、第41條第
    1 項前段、罰金罰鍰提高標準條例第1 條前段、第2 條之規
    定，審酌被告過失程度、告訴人之傷勢及犯罪後之態度等一
    切情狀，量處被告拘役20日，並諭知易科罰金，以300 元折
    算1 日，認事用法，均無不合，量刑亦屬妥適，雖然上訴人
    即被告以伊為初犯、本件為過失犯罪、家中經濟狀況不佳且
    告訴人索償過高，而請求宣告緩刑云云，查本件車禍過失係
    因上訴人駕駛自小客車，由路外倒車進入車道時，未注意行
    進中其他車輛謹慎緩慢後倒並讓其先行等情，此有台灣省車
    輛行車事故覆議鑑定委員會93年8 月23日府覆議字第931081
    8 號函附卷可稽，告訴人因上訴人之過失，而受有左大腿內
    側巨大割裂傷（10公分乘以2 公分）併肌腱受損、右足踝裂
    傷（3 公分乘以1 公分），並於事發後至醫院進行肌腱縫合
    手術，告訴人所受傷勢固係因其於機車駕駛座腳踏板上放置
    大型花瓶，因機車倒地後花瓶破裂而遭碎片割裂傷，惟告訴
    人就本件車禍並無過失（參前開車禍鑑定書），告訴人自得
    就其所受之傷害向上訴人請求民事損害賠償。告訴人所得請
    求之確切金額雖非本院所得審酌，然衡情告訴人為67歲之老
    翁，因上開傷勢，其身心應受有相當之損害，告訴人因此傷
    勢而受有醫療費用、看護費用之支出及勞動能力減損之財產
    上損失，且亦可向上訴人請求因身體受有侵害之非財產上損
    害賠償，上訴人於原審雖提出以3 萬元和解之方案，然上訴
    人並未敘明其賠償方案之合理性，而對於告訴人所要求之12
    萬元金額，告訴人於本院審理時亦未表明告訴人請求有何不
    合理之處，是顯難認上訴人有和解之意；又原審僅判處上訴
    人拘役20日，如以銀元300 元即新台幣900 元折算1 日，上
    訴人所應支付之罰金僅為1 萬8000元，按現今台灣地區國民
    年平均所得已高達1 萬美元（即32萬5000元）以上之薪資水
    準，上訴人所稱如受刑之執行者，則將使家境陷於困境云云
    ，應不足採。本院綜核上開各情，認原審所為上開刑之宣告
    ，並無諭知緩刑之情形存在，被告上訴為無理由，應予駁回
    。
五、據上論斷，應依刑事訴訟法第四百五十五條之一第三項、第
    三百六十八條、第三百七十三條，判決如主文。
本案經檢察官張啟聰到庭執行職務。
中　　華　　民　　國　　94　　年　　1 　　月　　19　　日
                  刑事第五庭 審判長法　官　潘政宏
                                   法  官  邱滋杉
                                   法  官  周炳全
上正本證明與原本無異。
本判決不得上訴。
                                   書記官  陳夏施
中　　華　　民　　國　　94　　年　　1 　　月　　19　　日
